# 财务报表层次重大错报表现的 28 个体征

提问人：biancheng220 时间：2012-08-12 10:21:01
财务报表层次重大错报表现的 28 个体征是在指南的哪一章啊？

回答人：chenyiwei
《中国注册会计师审计准则第 1211 号——通过了解被审计单位及其环境识别和评估重大错报风险》应用指南 （ 2010 年 11 月 1 日修订）
附录 2 ：（参见本指南第 33 段和第 115 段）
可能表明存在重大错报风险的情况和事项
以下是可能表明存在重大错报风险的情况和事项的示例。这些情况和事项涵盖范围广泛，然而，并非所有的情况和事项都与每项审计业务相关，下面所列情况和事项也不一定完整。 1 ．在经济不稳定（如货币发生重大贬值或经济发生严重通货膨胀）的国家或地区开展业务； 2 ．在高度波动的市场开展业务（如期货交易）； 3 ．在高度复杂的监管环境中开展业务； 4 ．持续经营和资产流动性出现问题，包括重要客户流失； 5 ．获取资本或借款的能力受到限制； 6 ．被审计单位经营所处的行业发生变化； 7 ．供应链发生变化；
8 ．开发新产品或提供新服务，或进入新的业务领域； 9 ．开辟新的经营场所； 10 ．被审计单位发生变化，如发生重大收购、重组或其他异常的事项； 11 ．拟出售分支机构或业务分部； 12 ．存在复杂的联营或合资企业； 13 ．运用表外融资、特殊目的实体以及其他复杂的融资安排； 14 ．从事重大的关联方交易； 15 ．缺乏具备会计和财务报告技能的员工； 16 ．关键人员变动（包括核心执行人员的离职）； 17 ．内部控制存在缺陷，尤其是管理层未处理的内部控制缺陷； 18 ．信息技术战略与经营战略不协调； 19 ．信息技术环境发生变化； 20 ．安装新的与财务报告有关的重大信息技术系统； 21 ．经营活动或财务业绩受到监管机构或政府机构的调查； 22 ．以往发生的错报或错误，或者在本期期末出现重大会计调整； 23 ．发生大额非常规或非系统性交易（包括公司间的交易和在期末发生大量收入的交易）； 24 ．按照管理层特定意图记录的交易（如债务重组、资产出售和交易性债券的分类）； 25 ．采用新的会计准则； 26 ．涉及复杂过程的会计计量； 27 ．涉及重大计量不确定性（包括会计估计）的事项或交易； 28 ．存在未决诉讼和或有负债（如售后质量保证、财务担保和环境补救）。